臺灣臺中地方法院刑事判決　　　　　　　94年度訴字第1831號
　　公　訴　人　臺灣臺中地方法院檢察署檢察官
　　被　　　告　甲○○
上列被告因違反毒品危害防制條例案件，經檢察官提起公訴（九
十四年度毒偵字第二四一五號），被告於本院準備程序中為認罪
之陳述，經本院合議庭裁定由受命法官獨任改行簡式審判程序審
理，判決如下：
    主    文
甲○○連續施用第一級毒品，處有期徒刑拾壹月，扣案之海洛因
拾捌包（合計驗餘淨重肆點陸零公克，空包裝重肆點肆零公克）
沒收銷燬之；又連續施用第二級毒品，處有期徒刑伍月。應執行
有期徒刑壹年貳月，扣案之海洛因拾捌包（合計驗餘淨重肆點陸
零公克，空包裝重肆零肆零公克）沒收銷燬之。
    犯罪事實
一、甲○○曾於民國八十九年間，因施用毒品案件，經依本院以
    八十九年度毒聲字第四七四七號裁定送勒戒處所進行觀察、
    勒戒後，認有繼續施用毒品傾向，經依本院以八十九年度毒
    聲字第五四０四號裁定令入戒治處所施以強制戒治，於八十
    九年九月十五日進入臺灣臺中戒治所進行強制戒治，嗣因執
    行成效良好，經依本院以九十年度毒聲字第一０七號裁定停
    止戒治所餘戒治期間並付保護管束，於九十年一月二十日釋
    放出所，迄於九十年八月三十一日保護管束期滿，未經撤銷
    ，以強制戒治執行完畢論，由臺灣臺中地方法院檢察署檢察
    官於九十一年三月二十日以九十一年度戒毒偵字第一二三號
    為不起訴處分確定。
二、甲○○仍不知徹底戒絕，於前開強制戒治執行完畢釋放後五
    年內，竟基於施用第一級毒品海洛因之概括犯意，自九十三
    年七月間起至九十四年七月初止，在臺中縣潭子鄉○○路二
    十巷二九號其住處，以將少許海洛因摻入香菸內點火燃燒使
    之產生煙霧後加以吸食之方式，連續非法施用第一級毒品海
    洛因，約每天七、八次；另基於施用第二級毒品之概括犯意
    ，自九十四年四月十日二十一時許起至九十四年七月初止，
    在臺中縣潭子鄉○○路二十巷二九號其住處，以將少許安非
    他命置於玻璃球吸食器上以火燒烤使之產生煙霧後加以吸食
    之方式，連續非法施用第二級毒品安非他命，約每天二次。
    嗣於九十四年四月十四日十七時三十分許，在臺中縣潭子鄉
    ○○路二十巷二九號其住處，為警查獲，並扣得甲○○所有
    之海洛因十八包（合計驗餘淨重四‧六０公克，空包裝重四
    ‧四０公克）
三、案經臺中市警察局第三分局報告臺灣臺中地方法院檢察署檢
    察官偵查起訴。
    理    由
一、訊據被告甲○○，對於前揭時地，連續施用第一級毒品海洛
    因及第二級毒品安非他命多次等情，業於本院中坦認屬實，
    且被告於獲案時所採集之尿液，經送驗結果，亦均呈現嗎啡
    及安非他命陽性反應，此有中山醫學大學附設醫院藥物濫用
    檢測中心驗尿報告一份在卷可稽，復有扣案之白粉十八包，
    該白粉經送驗結果，均含第一級第六項毒品海洛因成分，合
    計淨重四‧六０公克，空包裝重四‧四０公克，純度百分之
    一四‧二八，純質淨重０‧六六公克，此有法務部調查局九
    十四年六月十四日調科壹字第120015911-號鑑定通知書一份
    在卷可稽，並有查獲現場照片二張在卷可稽，被告自白供述
    與現有事證相符，應堪置信。按觀察、勒戒或強制戒治執行
    完畢釋放後，五年內再犯毒品危害防制條例第十條之罪者，
    檢察官應依法追訴，毒品危害防制條例第二十三條第二項定
    有明文。被告因施用毒品案件，經依本院以八十九年度毒聲
    字第四七四七號裁定送勒戒處所進行觀察、勒戒後，認有繼
    續施用毒品傾向，經依本院以八十九年度毒聲字第五四０四
    號裁定令入戒治處所施以強制戒治，於八十九年九月十五日
    進入臺灣臺中戒治所進行強制戒治，嗣因執行成效良好，經
    依本院以九十年度毒聲字第一０七號裁定停止戒治所餘戒治
    期間並付保護管束，於九十年一月二十日釋放出所，迄於九
    十年八月三十一日保護管束期滿，未經撤銷，以強制戒治執
    行完畢論，由臺灣臺中地方法院檢察署檢察官於九十一年三
    月二十日以九十一年度戒毒偵字第一二三號為不起訴處分確
    定等情，此有臺灣高等法院被告全國前案紀錄表一份在卷可
    按，則被告於前開強制戒治執行完畢釋放後，五年內再犯
    本件施用毒品之犯行，依現行毒品危害防制條例第二十三條
    第二項之規定，應予依法追訴。本件事證已臻明確，被告犯
    行，洵堪認定。
二、按海洛因、安非他命分別係屬毒品危害防制條例所定之第一
    級、第二級毒品，不得非法施用。核被告所為，係犯毒品危
    害防制條例第十條第一項之施用第一級毒品罪、第二項之施
    用第二級毒品罪。被告為供施用而分別持有第一級毒品海洛
    因及第二級毒品安非他命之低度行為，均應為施用第一級毒
    品海洛因及第二級毒品安非他命之高度行為所吸收，不另論
    處。又被告連續施用第一級毒品海洛因、第二級毒品安非他
    命之犯行，其各自時間緊接，手段同一，所觸犯犯罪構成要
    件相同之罪名，顯均係基於概括犯意而為之，各為連續犯之
    裁判上一罪關係，應依刑法第五十六條之規定，分別論以一
    罪，並皆加重其刑。被告所犯連續施用第一級毒品罪及連續
    施用第二級毒品罪二者間，其犯意各別，行為互殊，法益亦
    異，應予分論併罰。至於被告自九十四年四月十五日起至九
    十四年七月初止連續施用第一級毒品海洛因之行為，及自九
    十四年四月十日起至九十四年七月初止（除九十四年四月十
    四日或往前回溯四日內之某時外）連續施用第二級毒品安非
    他命之行為，該部分雖未據起訴，然業據被告於本院準備程
    序中供述綦詳，經本院調查結果，確與起訴部分有連續犯之
    裁判上一罪關係，應為起訴效力所及，本院自得併予審理，
    併此敘明。爰審酌被告施用毒品之犯行，歷經觀察勒戒及強
    制戒治之機會，仍無法徹底戒除施用毒品之惡習，五年內，
    猶故態復萌，再次施用毒品，無視於毒品對於自身健康之嚴
    重傷害及國家對於杜絕毒品犯罪之禁令，惟因施用毒品本身
    係屬自戕行為，對於社會所產生之潛在危害性尚屬輕微，且
    被告犯罪後坦承犯行，尚知悔悟，態度良好及施用海洛因之
    時間長達一年，施用安非他命之時間將近三個月等一切情狀
    ，分別量處如主文所示之刑，並合併定其應執行之刑，以示
    懲儆。
三、扣案之海洛因十八包（合計驗餘淨重四‧六０公克，空包裝
    重四‧四０公克），係屬毒品危害防制條例第二條第二項第
    一款所規範之第一級毒品，不問屬於被告與否，爰依毒品危
    害防制條例第十八條第一項前段之規定，併予諭知沒收銷燬
    之。
據上論斷，應依刑事訴訟法第二百七十三條之一第一項、第二百
九十九條第一項前段，毒品危害防制條例第十條第一項、第二項
、第十八條第一項前段，刑法第十一條、第五十六條、第五十一
條第五款，判決如主文。
中　　華　　民　　國　　94　　年　　8 　　月　　17　　日
                  刑事第五庭    法  官  巫淑芳
上開正本證明與原本無異。
如不服本判決，應於送達後十日內向本院提出上訴狀（須附繕
本），上訴於臺灣高等法院臺中分院。
                                書記官  王麗麗
中　　華　　民　　國　　94　　年　　8 　　月　　17　　日
附錄論罪科刑法條：
毒品危害防制條例第十條：
施用第一級毒品者，處六月以上五年以下有期徒刑。
施用第二級毒品者，處三年以下有期徒刑。
